臺灣高等法院刑事裁定
109年度抗字第983號
抗  告  人  
即  受刑人  劉俞辰




上列抗告人即受刑人因詐欺案件，不服臺灣新北地方法院中華民
國109年5月4日所為撤銷緩刑之裁定（109年度撤緩字第110號）
，提起抗告，本院裁定如下：
    主  文
抗告駁回。
    理  由
一、原裁定意旨略以：受刑人劉俞辰因詐欺案件，經臺灣新北地
    方法院（下稱原審法院）以106年度審易字第3134號判決判
    處應執行有期徒刑5年，併科罰金新臺幣（下同）60萬元，
    緩刑5年，於民國107年1月3日確定在案（緩刑期間自107年1
    月3日起至112年1月2日止，下稱前案）。詎受刑人自106年5
    月30日起至107年4月27日止故意犯詐欺罪，經本院以109年
    度上訴字第124號判處有期徒刑10月，於109年2月26日確定
    在案（下稱後案），有卷附之上開刑事判決書及本院被告前
    案紀錄表在卷可稽，顯見受刑人確於緩刑期內因故意犯他罪
    ，而在緩刑期內受逾6月有期徒刑之宣告確定，已符合刑法
    第75條第1項第1款之規定，且臺灣新北地方檢察署（下稱新
    北地檢署）檢察官於後案確定後6月以內之109年4月20日向
    原審法院聲請撤銷上開緩刑之宣告，有新北地檢署109年4月
    20日（原裁定誤載23日）新北檢德癸109執聲1082字第10900
    36524號函上所蓋原審法院收狀戳章在卷可憑，與刑法第75
    條第2項規定亦相符，是法院即應撤銷前案之緩刑宣告，並
    無裁量之餘地。從而，新北地檢署檢察官聲請撤銷受刑人前
    案緩刑之宣告，為有理由，應予准許等語。
二、抗告意旨略以：抗告人即受刑人劉俞辰（下稱抗告人）所犯
    前案係因一時失慮偶罹刑典，犯後已坦承犯行，並有悔意願
    意分期賠償告訴人等之損害，與告訴人等達成和解，而獲告
    訴人等原諒，表示不願追究之意。又抗告人於緩刑期內已按
    和解條件遵期履行，抗告人顯有改過遷善之意，新北地檢署
    檢察官聲請撤銷抗告人前案之緩刑宣告，抗告人未能甘服，
    爰依法提起抗告，請求撤銷原裁定云云。
三、「受緩刑之宣告，而有下列情形之一者，撤銷其宣告：一、
    緩刑期內因故意犯他罪，而在緩刑期內受逾6月有期徒刑之
    宣告確定者。二、緩刑前因故意犯他罪，而在緩刑期內受逾
    6月有期徒刑之宣告確定者。前項撤銷之聲請，於判決確定
    後6月以內為之。」刑法第75條定有明文。是依上開規定可
    知，刑法第75條第1項所定2款要件有一具備，即毋庸再行審
    酌其他情狀，應逕予撤銷緩刑，與刑法第75條之1，採用裁
    量撤銷主義，賦予法院撤銷與否之權限之情形不同。又緩刑
    之宣告應撤銷者，由受刑人所在地或其最後住所地之地方法
    院檢察官聲請該法院裁定之，刑事訴訟法第476條亦有明定
    。又刑法上之詐欺取財罪，須行為人施用詐術之行為，使被
    害人陷於錯誤，而為財物交付，行為人或第三人因而取得財
    物，如足當之。因此，詐欺行為包含詐術、錯誤、交付、取
    得等犯罪流程，層層相因、環環相扣，每一環節，皆為構成
    詐欺犯罪之要件，直到行為人或第三人取得財物之結果，始
    達犯罪終了之階段，在此之前則屬未遂問題。而犯罪之實行
    ，學理上有接續犯、繼續犯、集合犯、吸收犯、結合犯等實
    質上一罪之分類，因均僅給予一罪之刑罰評價，故其行為之
    時間認定，當自著手之初，持續至行為終了，並延伸至結果
    發生為止，倘上揭犯罪時間適逢法律修正，跨越新、舊法，
    而其中部分作為，或結果發生，已在新法施行之後，應即適
    用新規定，不生依刑法第2條比較新、舊法而為有利適用之
    問題（最高法院108年度台上字第1179號判決意旨參照）。
四、經查，抗告人因犯前案，經原審法院以106年度審易字第313
    4號判決判處應執行刑有期徒刑5年，併科罰金60萬元，並諭
    知緩刑5年確定在案，詎抗告人自緩刑前之106年5月30日起
    迄緩刑期內之107年4月27日又犯後案，經本院以109年度上
    訴字第124號判決，認其係基於同一詐欺取財之犯罪計畫及
    目的，持續實施詐欺犯行，侵害告訴人單一財產法益，犯行
    應總體評價，應以接續犯論以一罪，而判處有期徒刑10月，
    並於109年2月26確定在案，有上開各案號之判決書（見新北
    地檢署109年度執聲第1082號卷第2至7頁、第8頁至11頁反面
    ）及本院前案被告前案紀錄表（見本院卷第23至29頁）在卷
    可佐，是抗告人於緩刑宣告後因故意犯他罪（後案），而在
    緩刑期內受逾6月有期徒刑之宣告確定，已符合刑法第75條
    第1項第1款之規定。又抗告人之住居所分別在彰化縣鹿港鎮
    及新北市新莊區，有原審法院106年度審易字第3134號判決
    書、本院109年度上訴字第124號判決書及新北地檢署檢察官
    撤銷緩刑聲請書（見原審法院109年度撤緩字第110號卷【下
    稱原審卷】第1頁）在卷可憑，依前揭本院前案被告前案紀
    錄表所示，抗告人於109年6月5日始因後案入監執行，則新
    北地檢署檢察官於法定期間內之109年4月20日向原審法院聲
    請撤銷本件緩刑，合於刑事訴訟法第476條之規定，亦有新
    北地檢署109年4月20日新北檢德癸109執聲1082字第1090036
    524號函上所蓋原審法院收狀戳章在卷可參（見原審卷第5頁
    ）。綜上，原審法院自無裁量餘地，依法即應撤銷前案緩刑
    之宣告。
五、抗告意旨雖以抗告人犯後已坦承犯行，與告訴人等達成和解
    而取得諒解不再訴究，並於緩刑期內按和解條件遵期履行，
    顯有改過遷善之意，對原裁定撤銷緩刑，自難甘服云云，指
    摘原裁定不當。惟依刑法第75條規定暨其立法意旨，緩刑制
    度係為促使惡性輕微之被告或偶發犯、初犯改過自新而設，
    如於緩刑期間、緩刑前故意犯罪，且受不得易科罰金之有期
    徒刑以上刑之宣告確定者（意即應入監服刑），足見行為人
    並未因此而有改過遷善之意，此等故意犯罪之情節較諸增訂
    第75條之1「得」撤銷之原因為重，不宜給予緩刑之寬典，
    而有「應」撤銷緩刑宣告之必要。從而，原審認新北地檢署
    檢察官之聲請，符合刑法第75條第1項第1款、第2項之規定
    ，裁定撤銷前開對抗告人之緩刑宣告，於法並無不合。抗告
    人猶執前詞提起本件抗告，為無理由，應予駁回。
據上論斷，應依刑事訴訟法第412條，裁定如主文。
中　　華　　民　　國　　109 　年　　6 　　月　　30　　日
                  刑事第三庭    審判長法　官  張惠立
                                      法　官  廖怡貞
                                      法　官  張江澤
以上正本證明與原本無異。
不得再抗告。
                                      書記官  林明慧
中　　華　　民　　國　　109 　年　　7 　　月　　2 　　日